【裁判字號】    97,消債更,183
【裁判日期】    980216
【裁判案由】    聲請更生程序
【裁判全文】
臺灣彰化地方法院民事裁定           97年度消債更字第183號
聲請人即  甲○○
債 務 人          之2  5樓.
代 理 人  劉豐綸律師
上列當事人聲請消費者債務清理事件，本院裁定如下：
    主    文
債務人甲○○自中華民國九十八年二月十六日下午四時起開始更
生程序。
延長保全處分聲請駁回。
    理    由
一、按法院開始更生程序之裁定，應載明其年、月、日、時，並
    即時發生效力，消費者債務清理條例第45條第1 項定有明文
    。
二、本件聲請人即債務人主張：其曾因有不能清償之虞之情事，
    提出債權人清冊，於民國（下同）95年4 月17日，依「中華
    民國銀行公會會員辦理消費金融案件無擔保債務協商機制」
    ，請求共同協商債務清償方案，並協商成立，每月應繳金額
    新臺幣（下同）17,452元。嗣聲請人為清償債務及支付日常
    生活開銷，不得已將其所有、坐落彰化市○○路402 地號土
    地及其上大埔段5420建號建物，均出售予第三人蕭錦坤，買
    賣金額250 萬元並用以清償原不動產上之擔保債務1,792,44
    0 元、代書費60,000元、民間債務90,000元、協商金額22期
    共383,944 元、配偶之協商款項20期94,060元、保險費58,1
    98元，而剩餘之金額51,858元亦用於日常生活支出中。又聲
    請人雖自95年5 月至97年3 月止，依上開約定繳納款項，惟
    聲請人於協商當時，薪資僅26,912元，尚需支出每月必要生
    活費26,463元，薪資已近透支、不敷使用，不得已始於97年
    4 月起未依協商條件清償債務，是聲請人有因不可歸責於己
    之事由致履行協商顯有重大困難。再聲請人無擔保或無優先
    權之債務總額未逾12,000,000元，復未經法院裁定開始清算
    程式或宣告破產，爰向本院聲請更生等語。
三、經查，聲請人前揭所述事實，業據提出家族系統表、戶籍謄
    本、土地及建物謄本、匯款資料、國泰人壽清償證明、花旗
    銀行及華僑銀行存款存入憑條、財產及收入狀況說明書、債
    務人財產清單、債權人清冊、全國財產稅總歸戶財產查詢單
    、財政部臺灣省中區國稅局95及96年度綜合所得稅各類所得
    資料清單、勞工保險投保資料、聲請人97年4-6 月份薪資及
    獎金明細、存摺影本、保險單影本、聲請人配偶債務協商證
    明、支付保險費證明、勞健保支出證明、汽車使用牌照稅及
    燃料稅繳款證明、大樓管理費收據、債務人清冊、債權人清
    冊、協議書、無擔保債務還款計畫、財團法人金融聯合徵信
    中心之當事人綜合信用報告、債權人清冊、財產變動報告書
    等件為證，經核尚無不合。此外，復查無聲請人有消費者債
    務清理條例第6 條第3 項、第8 條或第46條各款所定駁回更
    生聲請之事由存在。是聲請人聲請更生，非無所據，應予准
    許，爰裁定如主文第1 項。
四、至於聲請人雖另聲請裁定延長本院就臺灣嘉義地方法院97年
    度執字第35989 號執行事件所為之保全處分。惟按法院裁定
    開始更生程序後，對於債務人不得開始或繼續訴訟及強制執
    行程序，消費者債務清理條例第48 條 第2 項前段定有明文
    。本件既經本院裁定開始更生程序，則聲請人聲請前開延長
    保全處分，揆諸前開規定，自無必要，不應准許，爰裁定如
    主文第2 項。
中    華    民    國    98    年    2     月    16    日
              民事第二庭    法      官  林秉暉
以上正本係照原本作成
本裁定不得抗告。
本裁定已於98年2月16日下午4時公告。
中    華    民    國    98    年    2     月    16    日
                            書  記  官  魏淑美


司法院資訊處製作；財團法人民間司法改革基金會備份。
